臺灣桃園地方法院刑事判決　　　　　　 94年度簡上字第189號
上　訴　人
即　公訴人　臺灣桃園地方法院檢察署檢察官
被　　　告　甲○○
上列上訴人因被告毒品危害防制條例案件，不服本院於民國九十
四年三月二十四日所為之九十四年度壢簡字第五五六號第一審簡
易判決（聲請簡易判決處刑案號：九十四年度偵字第八○七號、
移送併辦案號：九十四年度毒偵字第七三六號、第一六一七號）
提起上訴，本院第二審合議庭判決如下：
    主  文
原判決撤銷。
甲○○連續施用第二級毒品，處有期徒刑陸月，如易科罰金，以
參佰元（即新臺幣玖佰元）折算壹日。
    事  實
一、甲○○前因施用毒品案件，經裁定送觀察、勒戒後，認有繼
　　續施用毒品之傾向，復經依本院以九十一年度毒聲字第七三
　  號裁定令入戒治處所施以強制戒治，民國九十一年八月二日
    停止戒治付保護管束出所，再經本院撤銷停止戒治，於九十
    二年七月三十日再入戒治處所施以強制戒治，於九十三年一
    月十二強制戒治期滿釋放出所，並經臺灣桃園地方法院檢察
    署檢察官於以九十三年度戒毒偵字第四五號為不起訴處分確
　　定。詎其仍未戒除毒癮，於強制戒治執行完畢後五年內，又
　  基於施用第二級毒品之概括犯意，自九十三年九月十五日中
    午十二時許至九十四年二月二十七日下午四時四十五分許為
    警查獲前某時止，約以一星期施用一次之頻率，在新竹縣湖
    口鄉○○街三十號三樓友人王贊舜之住處及甲○○位於桃園
    縣龍潭鄉○○路三一七巷四十號住處等地，連續施用第二級
    毒品安非他命多次，肆分別於(一)九十三年九月十五日下午一
    時十分許，在新竹縣湖口鄉○○街三十號三樓王贊舜住處為
    警查獲，並扣得安非他命吸食器一組；(二)九十三年十二月二
    十二日下午五時許，在上開王贊舜住處為警查獲，並在屋內
    扣得安非他命吸食器一組。(三)九十四年二月二十七日下午四
    時四十五分許，在桃園縣龍潭鄉○○村○○路三一七巷四十
    號住處為警查獲，再扣得安非他命吸食器一組。
二、訊據被告甲○○於本院第二審審理中及警詢中已坦承有於上
    開時、地連續施用第二級毒品安非他命之行為，而被告三度
    為警查獲後，經採尿送驗結果，均呈現安非他命類陽性反應
    ，有臺灣尖端先進生技醫藥股份有限公司濫用藥物檢驗報告
    二份、昭信科技顧問股份有限公司濫用藥物陽性檢體檢驗報
    告一份、桃園縣政府警察局平鎮分局被採尿人姓名編號對照
    表、新竹縣警察局竹北分局被採尿人姓名編號對照表、臺北
    市政府警察局刑事警察大隊毒品案件尿液委驗單各一紙在卷
    可稽，而被告為警查獲時，共扣有安非他命吸食器三組在案
    可佐，被告之自白核與卷內積極證據相符，足認被告有於上
    開時、地連續施用第二級毒品安非他命之行為無訛。又被告
    前因施用毒品案件，經裁定送觀察、勒戒後，認有繼續施用
    毒品之傾向，復經依本院以九十一年度毒聲字第七三號裁定
    令入戒治處所施以強制戒治，民國九十一年八月二日停止戒
    治付保護管束出所，再經本院撤銷停止戒治，於九十二年七
    月三十日再入戒治處所施以強制戒治，於九十三年一月十二
    強制戒治期滿釋放出所，有臺灣高等法院被告前案紀錄表在
    卷供參，被告於強制戒治執行完畢釋放後五年內又再犯本件
    施用第二級毒品罪，犯行明確，應依法論科。
三、核被告甲○○所為，係犯毒品危害防制條例第十條第二項施
    用第二級毒品罪，其持有第二級毒品安非他命係為供施用，
    持有之低度行為，應為其施用之高度行為所吸收，不另論罪
    被告前後多次施用安非他命犯行，時間緊接，方法相同，觸
    犯構成要件相同之罪，顯係基於概括犯意為之，為連續犯，
    依刑法第五十六條規定，以一罪論，並加重其刑。原審認被
    告犯行明確，引用毒品危害防制條例第十條第二項，刑法第
    十一條前段、第四十一條第一項前段，罰金罰鍰提高標準條
    例第二條，量處有期徒刑四月，並諭知易科罰金之折算標準
    ，固非無見，惟就被告分別於九十三年九月十五日、九十四
    年二月二十七日為警查獲施用第二級毒品之犯行，未及審酌
    ，即有未合，檢察官上訴意旨執此指摘原判決不當，核有理
    由，應由本院予以撤銷改判。爰審酌被告施用毒品之動機、
    目的、手段，犯行所生之危害，已曾因相同犯行經觀察、勒
    戒及強制戒治處遇後猶未能使其知所省惕，根絕施用毒品惡
    習，足徵其沾染甚深，暨其犯罪時所受之刺激及其品行、生
    活狀況、智識程度等一切情狀，量處如主文所示之刑，併諭
    知易科罰金之折算標準，以資懲儆。扣案安非他命吸食器三
    組，被告否認為其所有，並稱係友人王贊舜所有，且亦查無
    其他證據可認為被告所有，自無由依刑法第三十八條第一項
    第二款諭知沒收，又九十三年十二月二十七日為警查獲時所
    扣得之安非他命一包（淨重○．一九公克），被告否認為其
    所有，並稱係友人孫詠絮所有等語，而被告於警詢中既稱其
    所施用之毒品為王贊舜所提供，則該扣案安非他命一包衡情
    應非供被告施用毒品所用，亦難依毒品危害防制條例第十八
    條第一項前段沒收銷燬，附此敘明。
四、據上論斷，應依刑事訴訟法第四百五十五條之一第三項、第
    三百六十九條第一項前段、第三百六十四條、第二百九十九
    條第一項前段、毒品危害防制條例第十條第二項，刑法第十
    一條前段、第五十六條、第四十一條第一項前段，罰金罰鍰
    提高標準條例第二條，判決如主文。
本案經檢察官洪景明到庭執行職務。
中　　華　　民　　國　　94　　年　　7 　　月　　29　　日
            臺灣桃園地方法院刑事第四庭
                審判長法  官  陳世宗
                      法  官  尹  良
                      法  官  蘇昭蓉
以上正本證明與原本無異。
不得上訴。
                      書記官　韓若玉
中　　華　　民　　國　　94　　年　　7 　　月　　29　　日
附錄本件論罪科刑法條全文：
毒品危害防制條例第10條
施用第一級毒品者，處6月以上5年以下有期徒刑。
施用第二級毒品者，處3年以下有期徒刑。
